臺灣臺南地方法院民事判決
108年度訴字第2034號
原      告  王玉真  

            廖雀屏  

            邱南海  

            蘇蔡金惠

            黃林秀霞

            黃雅萍  

            莊智清  

上七人共同
訴訟代理人  周中臣律師
被      告  天路宮  
兼 上一 人
法定代理人  吳石定    住○○市○區○○○路0段000巷00弄0                        號

上列當事人間請求拆屋還地等事件，經本院於民國110年1月12日
言詞辯論終結，茲判決如下： 
    主  文
被告吳石定應將坐落臺南市○區○○段○○○地號土地上如附圖編號A
所示面積2.81平方公尺之地上物拆除，並將上開土地騰空返還予
原告及其他全體共有人。
被告吳石定應分別給付原告如附表四第四欄所示之金額，及自民
國109年1月7日起至清償日止，按年息百分之5計算之利息；暨自
民國109年1月1日起至被告吳石定騰空返還上項土地之日止，按
年分別給付原告如附表四第六欄所示之金額。
被告天路宮應將坐落臺南市○區○○段○○○地號土地上如附圖編號B
、C所示面積各為30.61平方公尺及28.28平方公尺之地上物拆除
，並將上開土地騰空返還予原告及其他全體共有人。
被告天路宮應分別給付原告如附表五第四欄所示之金額，及自民
國109年12月15日起至清償日止，按年息百分之5計算之利息；暨
自民國109年1月1日起至被告天路宮騰空返還上項土地之日止，
按年分別給付原告如附表五第六欄所示之金額。
原告其餘之訴駁回。
訴訟費用由被告吳石定負擔百分之五，餘由被告天路宮負擔。
    事實及理由
一、按訴狀送達後，原告不得將原訴變更或追加他訴，但被告同
    意者、請求之基礎事實同一者、擴張或減縮應受判決事項之
    聲明者，或不甚礙被告之防禦及訴訟之終結者，不在此限；
    被告於訴之變更或追加無異議，而為本案之言詞辯論者，視
    為同意變更或追加，民事訴訟法第255條第1項第1款、第2款
    、第3款、第7款及第2項分別定有明文。又按不變更訴訟標
    的，而補充或更正事實上或法律上之陳述者，非為訴之變更
    或追加，民事訴訟法第256條亦定有明文。查本件原告原僅
    以被告吳石定即天路宮為被告，起訴請求：㈠被告吳石定即
    天路宮應將坐落臺南市○區○○段000地號土地（下稱系爭土地
    ）如起訴狀附圖斜線部分之土地地上物拆除，並將該土地騰
    空返還共有人全體。㈡吳石定即天路宮應分別給付原告如附
    表一第四欄所示金額，及第五欄所示利息，及自民國109年1
    月1日起至前項土地騰空返還全體共有人之日止，按年分別
    給付原告如附表一第六欄所示金額。㈢原告願供擔保請准宣
    告假執行。於訴狀送達吳石定即天路宮後，先於109年7月31
    日以民事準備㈠狀更正上開訴之聲明第㈠項請求拆除地上物並
    返還土地之位置及面積如附圖編號A、B、C所示，且更正吳
    石定即天路宮應分別給付原告上開訴之聲明第㈡項之不當得
    利及利息之金額如附表二所示。再於109年12月8日以民事準
    備㈡狀追加天路宮為被告，先位聲明仍請求吳石定依前揭請
    求拆屋還地，並變更請求吳石定給付之不當得利及利息金額
    如附表三所示外，再追加備位聲明改請求天路宮應依前揭先
    位聲明內容拆屋還地、給付不當得利及利息。則核原告所為
    ，應係就所主張系爭土地遭被告占用之同一基礎事實，所為
    訴之變更、追加及擴張訴之聲明，且不甚礙被告之防禦及訴
    訟之終結，又被告於訴之變更或追加無異議，而為本案之言
    詞辯論，已視為同意變更及追加，是揆諸前揭法條之規定，
    本院自應予准許，合先敘明。
二、原告起訴主張：系爭土地係原告與訴外人龔顯榮、中華民國
    （管理人：財政部國有財產署） 所共有，詎其上如附圖編
    號A（面積2.81平方公尺）、編號B（面積30.61平方公尺）
    、編號C（面積28.28平方公尺）所示土地，卻遭被告吳石定
    及其擔任管理人之被告天路宮所興建之地上物占用多年。而
    原告廖雀屏、邱南海、王玉真曾於104年10月間向台南市南
    區調解委員會申請就被告無權占用系爭土地為調解，經該調
    解委員會定期於104年11月17日14時調解，該調解通知書已
    於104年10月30日送達被告，但被告卻置之不理，則被告至
    遲自104年10月30日起已無權占用系爭土地，而受有相當於
    租金之不當得利。查系爭土地申報地價為新臺幣（下同）6,
    000元，被告無權占用面積為61.70平方公尺，以年息7%計算
    之每年相當於租金之不當得利為25,914元（即6,000×61.70×
    7%)，又被告自104年10月30日起至108年12月31日止，無權
    占用系爭土地共計4年又63天即4.17年，所受之不當得利應
    為108,061元（即25,914×4.17)等情，爰依民法第767條、第
    821條及第179條之規定，求為判命：㈠先位部分：⒈吳石定應
    將系爭土地如附圖編號A、B、C所示土地上之地上物拆除，
    並將該土地騰空返還予共有人全體。⒉吳石定應分別給付原
    告如附表三第四欄所示金額，及第五欄所示利息，並自109
    年1月1日起至前項土地騰空返還全體共有人之日止，按年分
    別給付原告如附表三第六欄所示金額。㈡備位部分：⒈天路宮
    應將系爭土地上如附圖編號A、B、C所示土地上之地上物拆
    除，並將該土地騰空返還予共有人全體。⒉天路宮應分別給
    付原告如附表三第四欄所示金額，及第五欄所示利息，並自
    109年1月1日起至前項土地騰空返還全體共有人之日止，按
    年分別給付原告如附表三第六欄所示金額之判決等語。
三、被告則以：天路宮已存在100多年，原為萬善公媽廟，於84
    年間經由訴外人林水義改名天路宮，改祭祀八府千歲至今，
    為附近社區之信仰中心，到現在都沒有管理委員會，門牌號
    碼臺南市○區○○○路0段000巷000號房屋為天路宮所有，但因
    漏水，神明均移至如附圖編號C所示鐵皮屋內。天路宮之事
    雖均為被告吳石定所管理發落，水、電費及因占用系爭土地
    所應給付財政部國有財產署南區分署臺南辦事處（下稱國產
    署）之補償金雖均為吳石定所繳付，但吳石定係於87年購買
    房屋居住於天路宮旁，僅為天路宮信徒，並非天路宮之主任
    委員，且天路宮之水費係於82年間由當時里長即訴外人陳鴻
    銘所申請，電力係76年間由訴外人陳秀花申請，均與其無關
    ，除附圖編號A所示紅色鐵皮屋為吳石定於108年9、10月間
    所設置，以供翻修廟宇之用外，如附圖編號B、C所示鐵皮屋
    均非吳石定所有，亦非吳石定所興建及占用，吳石定並無權
    限拆除，此為吳石定為何未於104年間與原告調解之原因等
    語置辯。並聲明：原告之訴及假執行之聲請均駁回。
四、本件原告主張系爭土地係其7人與訴外人龔顯榮、中華民國
    （管理人：財政部國有財產署）所共有，原告應有部分如附
    表一至五所示，而其上如附圖編號A（面積2.81平方公尺）
    、編號B（面積30.61平方公尺）、編號C（面積28.28平方公
    尺）所示土地，現均由天路宮之鐵皮建物及廟宇所使用，而
    系爭土地之申報地價自102年1月起至104年12月止均為5,200
    元/平方公尺，自105年1月起至今均為6,000元/平方公尺等
    情，業據原告提出系爭土地登記第一類謄本（見本院卷第23
    頁至第35頁），並經本院依職權調閱系爭土地之土地建物查
    詢資料、異動索引查詢資料、系爭土地自104年迄今之申報
    地價清冊（見本院卷第53頁至第62頁、第71頁至第73頁），
    且依原告聲請於109年6月12日至現場勘驗，製有勘驗測量筆
    錄在卷，並囑託臺南市東南地政事務所繪有109年5月11日東
    南地所測法囑字第014200號土地複丈成果圖（即附圖）附卷
    可稽，且為被告所不爭執，應堪信為真正。
五、本院得心證之理由：
　㈠先位部分：
　⒈按所有人對於無權占有或侵奪其所有物者，得請求返還之。
    對於妨害其所有權者，得請求除去之，民法第767條第1項前
    段、中段分別定有明文。又按各共有人對於第三人，得就共
    有物之全部為本於所有權之請求。但回復共有物之請求，僅
    得為共有人全體之利益為之，同法第821條亦已明訂。而以
    無權占有為原因，請求返還所有物之訴，被告倘係以「非無
    權占有」資為抗辯者，原告就被告無權占有之事實，並不負
    舉證責任。換言之，被告應就其取得占有係有正當權源之事
    實，舉證證明；倘被告不能證明其占有權源，則自應認原告
    之請求為有理由，有最高法院92年度台上字第312號判決意
    旨可資參照。經查：
　①本件系爭土地係原告7人與訴外人龔顯榮、中華民國（管理人
    ：財政部國有財產署）所共有，原告之應有部分如附表一至
    五所示，而其上如附圖編號A（面積2.81平方公尺）、編號B
    （面積30.61平方公尺）、編號C（面積28.28平方公尺）所
    示土地，現均由天路宮之鐵皮建物及廟宇所使用一情，已如
    前述。則揆諸前揭法條及最高法院判決意旨，自應由被告就
    其有占有使用系爭土地之正當權源負舉證之責。
　②被告雖辯稱：其已按時繳納使用系爭土地之補償金予財政部
    國有財產署，應有合法使用系爭土地之權利云云，且提出國
    產署所寄發之國有土地使用補償金繳款通知書，及吳石定於
    101年5月18日、101年10月30日、103年3月26日、103年7月2
    4日、108年1月25日、109年7月31日繳納補償金之付費收據
    為證（見本院卷第283頁至第295頁）。然依被告所提出上開
    通知書，上已載明：「您使用下列國有土地無合法使用權源
    ，依民法第179條規定應給付不當得利，其應繳納款項如下
    ，茲寄上計算表（背頁）及繳款單一份，請於限繳期限前繳
    納。」、「台端（貴單位）無權占有國有土地，請儘速返還
    土地或取得合法使用權。」等語，又依國產署110年1月8日
    台財產南南三字第11032001150號函覆本院：「本案土地本
    辦事處於99年5月4日接獲民眾陳情有占用行為，即於99年5
    月10派員勘查，發現地上遭天路宮（管理人陳天壽）占作（
    未掛門牌）石棉瓦平房、烤漆板平房、棚架使用，依國有持
    分核算占用面積約6.13平方公尺，其餘部分為雜草地，該占
    建部分本辦事處於99年6月4日台財產南南三字第0993101857
    號函通知占用人停止使用行為並繳交使用補償金。嗣吳石定
    君於101年4月18日以申請書告知天路宮管理人陳天壽君離職
    ，使用補償金改由渠君負責管理支付，本辦事處已於101年4
    月30日函覆更正管理人為吳石定君，先予敘明。」等語（見
    本院卷第259頁），可知被告所按時繳納予國產署之前揭補
    償金，均係該署向被告索討系爭土地應有部分遭無權占有之
    不當得利，係屬償金之性質，並非同意被告使用系爭土地之
    對價，不足以認為被告使用系爭土地係有合法之權利。此外
    ，被告並未再舉證證明其使用系爭土地有何正當之權利，則
    其使用系爭土地，亦屬無權占有，應堪認定。
　③惟房屋之拆除，係屬事實上之處分行為，是未經辦理所有權
    第一次登記之建物，須有事實上之處分權者，始得予以拆除
    。而原告雖主張如附圖編號A、B、C所示3建物，目前遭被告
    所無權占用，並請求吳石定拆屋還地。然吳石定除自承如附
    圖編號A部分建物係其於108年9、10月間所出資設置，為其
    所有外，已否認其他建物為其所有，而該其他建物經本院依
    職權向臺南市政府財政稅務局臺南分局（下稱財稅局）函詢
    其房屋稅納稅義務人為何人，及其設立房屋稅籍經過之結果
    ，依其109年12月23日南市財南字第1093231992號函覆稱該
    屋係於103年間依據房屋稅條例第7條之規定依查得資料逕行
    設籍為「天路宮」所有，並未有申報及寺廟登記資料等情（
    見本院卷第223頁），亦無足以認定如附圖編號B、C所示建
    物均為吳石定所有，而對前開建物有處分權。
　④從而，原告依據民法第767條第1項前段、中段及第821條之規
    定，請求吳石定應將系爭土地上如附圖編號A所示2.81平方
    公尺之地上物拆除，並將前揭地上物所占用之土地返還予系
    爭土地之全體共有人，即屬有據，應予准許。其請求吳石定
    應將系爭土地上如附圖編號B所示面積30.61平方公尺土地、
    編號C所示面積28.28平方公尺土地上之地上物拆除，並將所
    占用土地返還系爭土地全體共有人，即屬無據，不應准許。
　⒉再按無法律上之原因而受利益，致他人受損害者，應返還其
    利益，民法第179條本文業已明訂。查無權占有他人土地、
    房屋，可能獲得相當於租金之利益，為社會通常之觀念，有
    最高法院61年度台上字第1695號民事判決可供參考。本件被
    告吳石定無權占有系爭土地如附圖編號A部分面積2.81平方
    公尺土地，而受有使用該土地之利益，致原告受有損害，因
    吳石定自承係於108年9、10月間始放置地上物占用如附圖編
    號A所示土地，則原告依不當得利法律關係請求吳石定應給
    付其自108年10月1日起至108年12月31日止，及自109年1月1
    日起至吳石定拆屋還地之日止之相當於租金之不當得利，洵
    屬有據，至逾此部分之請求即自104年10月30日起至108年9
    月30日止之不當得利，則屬無據。
　⒊另按依土地法第105條準用第97條之規定，城市地方房屋之租
    金，以不超過土地及其建築物申報總價年息百分之10為限。
    所謂土地之總價額，係指土地所有人依土地法申報之地價即
    法定地價，此於平均地權條例施行地區，係指地政機關舉辦
    規定地價或重新規定地價時，土地所有人在公告申報期間內
    自行申報之地價，土地法施行法第25條、平均地權條例第16
    條分別定有明文。查本件系爭土地位於臺南市南區應屬城市
    地方土地，該地於107年1月至109年1月之當年度申報地價均
    為每平方公尺6,000元（見本院卷第73頁），是吳石定所占
    用系爭土地如附圖編號A所示面積2.81平方公尺土地之土地
    申報總價應為16,860元（計算式：2.81平方公尺×6,000元/
    平方公尺＝16,860元），而系爭土地位於住宅區，離南區區
    公所約1分鐘車程，附近明興路上有全聯福利中心可供購物
    ，生活條件尚可等情，業經本院依原告聲請至現場勘驗屬實
    。本院審酌上情，認吳石定占用上開土地每年所受相當租金
    之利益，應以系爭土地申報總價年息百分之7計算，亦即吳
    石定每年受有相當租金之不當得利為1,180元【計算式：16,
    860元×7%＝1,180元（元以下4捨5入）】，108年10月1日起至
    同年12月31日止之相當租金不當得利為295元【計算式：1,1
    80元÷12月×3月＝295元（元以下4捨5入）】，應屬適當。則
    原告依據其等就系爭土地之應有部分，請求吳石定應給付其
    等如附表四第四欄所示自108年10月1日起至108年12月31日
    止相當租金之不當得利，及自起訴狀繕本送達翌日起至清償
    日止之法定遲延利息，及如附表四第六欄所示自109年1月1
    日起至吳石定將上開占用系爭土地之地上物拆除並遷讓返還
    前揭占用土地之日止，按年給付相當租金之不當得利，即屬
    有據，應予准許；逾此部分之請求，應屬無據，不應准許。
  ㈡備位部分：
　⒈按非法人團體，設有代表人或管理人者，有當事人能力，民
    事訴訟法第40條第3項定有明文。非法人團體設有代表人或
    管理人者，必須有一定之名稱及事務所或營業所，並有一定
    之目的及獨立之財產者，始足當之，有最高法院64年台上字
    第2461號民事判決意旨可資參照。被告吳石定雖辯稱：被告
    天路宮並未為寺廟登記，亦無管理委員會，其僅係基於信徒
    之身份代為管理發落天路宮之事務，所有費用均為其所負擔
    云云。然被告天路宮於日據時期係萬善公媽廟，於84年間由
    訴外人林水義改名天路宮，改祭祀八府千歲至今，於被告吳
    石定在87年搬至廟旁住所居住前，該廟即已由信徒集資興建
    門牌號碼為臺南市○區○○○路0段000巷0號之1房屋（下稱系爭
    房屋）存在，並由訴外人陳秀花、陳鴻銘分別於76年10月1
    日、82年2月6日為系爭房屋申請電力及自來水使用等情，業
    為吳石定所自承（見本院卷第97頁至第100頁、第279頁至第
    280頁），並提出臺灣電力公司臺南區營業所109年3月19日
    台南費核證字第109001068號函、台灣自來水公司裝置證明
    （見本院卷第107頁至第109頁）為證，而核與財稅局109年1
    2月23日南市財南字第1093231992號函所附該局依查得資料
    就系爭房屋逕行設籍之使用人為「天路宮」等情相符。再以
    國產署110年1月8日台財產南南三字第11032001150號函已載
    明該署於99年5月4日接獲民眾陳情系爭土地有占用行為，於
    99年5月10日派員勘查發現該地遭天路宮（管理人陳天壽）
    占作（未掛門牌）石棉瓦平房、烤漆板平房、棚架使用，後
    吳石定於101年4月18日以申請書告知天路宮管理人陳天壽離
    職，使用補償金改由吳石定負責管理支付，該處已於101年4
    月30日函覆更正天路宮之管理人為吳石定一情，已如前述。
    可知天路宮有一定之名稱及辦公處所，且設有管理人即被告
    吳石定，以祭祀八府千歲為其目的，並有系爭房屋之獨立財
    產，依據上開法條之規定，應屬非法人團體，依民事訴訟法
    第40條第3項之規定，自有當事人能力，不因其現是否有為
    寺廟登記而有所不同，合先敘明。
　⒉而原告主張系爭土地為其7人與訴外人龔顯榮、中華民國所共
    有，其上如附圖編號B、C所示面積各為30.61平方公尺、28.
    28平方公尺之土地均為被告天路宮所占用等情，為天路宮所
    不爭執，其雖辯稱：已由吳石定按期給付中華民國之管理機
    關即訴外人國產署補償金云云，但該款項係屬天路宮無權占
    用該署管理系爭土地應有部分之不當得利，不足以認定天路
    宮係有權使用系爭土地一節，前已明敘。而天路宮並未舉證
    證明其使用系爭土地係有何正當權源，則原告依據民法第76
    7條第1項前段、中段及第821條之規定，請求天路宮應將系
    爭土地上如附圖編號B、C所示面積各30.61平方公尺及28.28
    平方公尺土地上之地上物拆除，並將所占用之上開土地返還
    系爭土地全體共有人，應屬有據。
　⒊另按無權占有他人土地、房屋，可能獲得相當於租金之利益
    ，為社會通常之觀念。又依土地法第105條準用第97條之規
    定，城市地方房屋之租金，以不超過土地及其建築物申報總
    價年息百分之10為限。所謂土地之總價額，依土地法施行法
    第25條、平均地權條例第16條之規定，係指土地所有人依土
    地法申報之地價即法定地價，此於平均地權條例施行地區，
    係指地政機關舉辦規定地價或重新規定地價時，土地所有人
    在公告申報期間內自行申報之地價，前已敘述甚詳。查本件
    被告天路宮自吳石定在87年間居住於系爭房屋旁之前，該宮
    即已建有如附圖編號B、C所示建物，係為被告所自承。因天
    路宮無權占有系爭土地上如附圖編號B、C所示面積各為30.6
    1平方公尺及28.28平方公尺土地，而受有使用該土地之利益
    ，致原告受有損害，則原告依不當得利法律關係請求天路宮
    應給付其自104年10月30日起至108年12月31日止，及自109
    年1月1日起至天路宮拆屋還地之日止之相當於租金之不當得
    利，應屬有據。
　⒋而以本件系爭土地位於臺南市南區應屬城市地方土地，該地
    於102年1月起至104年12月止之申報地價為每平方公尺5,200
    元、105年1月起至109年1月之申報地價均為每平方公尺6,00
    0元（見本院卷第73頁），是天路宮所占用系爭土地如附圖
    編號B、C所示面積30.61平方公尺及28.28平方公尺土地之10
    4年間之年土地申報總價應為306,228元【計算式：（30.61
    平方公尺＋28.28平方公尺）×5,200元/平方公尺＝306,228元
    】、105年至108年間每年之土地申報總價應為353,340元【
    計算式：（30.61平方公尺＋28.28平方公尺）×6,000元/平方
    公尺＝353,340元】。因系爭土地位於住宅區，離南區區公所
    約1分鐘車程，附近明興路上有全聯福利中心可供購物，生
    活條件尚可等情，業經本院依原告聲請至現場勘驗屬實。本
    院審酌上情，認天路宮占用上開土地每年所受相當租金之利
    益，應以系爭土地申報總價年息百分之7計算，亦即天路宮
    於104年及105年起至今每年受有相當租金之不當得利分別為
    21,436元【計算式：306,228元×7%＝21,436元（元以下4捨5
    入）】及24,734元【計算式：353,340元×7%＝24,734元（元
    以下4捨5入）】，104年10月30日起至108年12月31日止之相
    當租金不當得利為102,624元【計算式：〈21,436元÷12月×（
    2月＋2/31）〉＋〈24,734元×4年〉＝102,624元（元以下4捨5入）
    】，應屬適當。則原告依據其等就系爭土地之應有部分，請
    求天路宮應給付其等如附表五第四欄所示自104年10月30日
    起至108年12月31日止相當租金之不當得利，及自起訴狀繕
    本送達翌日起至清償日止之法定遲延利息，暨自109年1月1
    日起至天路宮騰空返還上開土地之日止，依附表五第六欄所
    示金額按年給付原告相當租金之不當得利，即屬有據，應予
    准許；逾此部分之請求，應屬無據，不應准許。
六、綜上所述，原告依據民法第767條、第821條及第179條之規
    定，先位請求被告吳石定應將系爭土地上如附圖編號A所示
    面積2.81平方公尺土地上之地上物拆除，並將上開土地返還
    予原告及共有人全體，且應分別給付原告如附表四第四欄所
    示自108年10月1日起至同年12月31日止之相當租金之不當得
    利，及自起訴狀繕本送達吳石定之翌日即109年1月7日起至
    清償日止，按年息百分之5計算之法定遲延利息，暨自109年
    1月1日起至吳石定騰空返還上開所占用土地之日止，按年給
    付原告如附表四第六欄所示金額；及備位請求被告天路宮應
    將系爭土地上如附圖編號B、C所示面積30.61及28.28平方公
    尺土地上之地上物拆除，並將上開土地返還予原告及共有人
    全體，且應分別給付原告如附表五第四欄所示自104年10月3
    0日起至108年12月31日止之相當租金之不當得利，及自起訴
    狀繕本送達天路宮之翌日即109年12月15日起至清償日止，
    按年息百分之5計算之法定遲延利息，暨自109年1月1日起至
    天路宮騰空返還上開所占用土地之日止，按年給付原告如附
    表五第六欄所示金額，為有理由，均應予准許。逾此部分之
    請求，為無理由，均應予駁回。
七、據上論結，本件原告之訴為一部有理由，一部無理由。依民
    事訴訟法第79條、第87條第1項之規定，判決如主文。
中　　華　　民　　國　　110  　年　　2 　　月　　1　　日
                  民事第五庭    法    官　劉秀君
以上正本係照原本作成。
如不服本判決，應於判決送達後20日內向本院提出上訴狀並表明
上訴理由（須附繕本）。如委任律師提起上訴者，應一併繳納上
訴審裁判費。
中　　華　　民　　國　　110  　年　　2 　　月　　1　　日
                                書 記 官  王美韻
附表一：
一 二 三 四 五 六 編號 原告 應有部分 104年10月30日至108年12月31日應返還之不當得利金額 利息 109年1月1日起至被告騰空返還訴之聲明第一項土地之日止，每月應返還之不當得利金額 1 王玉真 113/2000 75,310元×113/2000＝4,255元 自起訴狀繕本送達翌日起至清償日止，按週年利率百分之5計算之利息 4,255元 2 廖雀屏 223/2000 75,310元×223/2000＝8,397元  8,397元 3 邱南海 223/2000 8,397元  8,397元 4 蘇蔡金惠 279/2000 75,310元×279/2000＝10,506元  10,506元 5 黃林秀霞 446/2000 75,310元×446/2000＝16,794元  16,794元 6 黃雅萍 223/2000 8,397元  8,397元 7 莊智清 135/2000 75,310元×135/2000＝5,083元  5,083元 
附表二：
一 二 三 四 五 六 編號 原告 應有部分 104年10月30日至108年12月31日應返還之不當得利金額 利息 109年1月1日起至被告騰空返還訴之聲明第一項土地之日止，每年應返還之不當得利金額 1 王玉真 113/2000 75,310元×113/2000＝4,255元 自起訴狀繕本送達翌日起至清償日止，按週年利率百分之5計算之利息 18,060元×113/2000＝1,020元 2 廖雀屏 223/2000 75,310元×223/2000＝8,397元  18,060元×223/2000＝2,014元 3 邱南海 223/2000 8,397元  2,014元 4 蘇蔡金惠 279/2000 75,310元×279/2000＝10,506元  18,060元×279/2000＝2,519元 5 黃林秀霞 446/2000 75,310元×446/2000＝16,794元  18,060元×446/2000＝4,027元 6 黃雅萍 223/2000 8,397元  2,014元 7 莊智清 135/2000 75,310元×135/2000＝5,083元  18,060元×135/2000＝1,219元 
附表三：
一 二 三 四 五 六 編號 原告 應有部分 104年10月30日至108年12月31日應返還之不當得利金額 利息 109年1月1日起至被告騰空返還訴之聲明第一項土地之日止，每年應返還之不當得利金額 1 王玉真 113/2000 108,061元×113/2000＝6,105元 自起訴狀繕本送達翌日起至清償日止，按週年利率百分之5計算之利息 25,914元×113/2000＝1,464元 2 廖雀屏 223/2000 108,061元×223/2000＝12,049元  25,914元×223/2000＝2,889元 3 邱南海 223/2000 12,049元  2,889元 4 蘇蔡金惠 279/2000 108,061元×279/2000＝15,075元  25,914元×279/2000＝3,615元 5 黃林秀霞 446/2000 108,061元×446/2000＝24,098元  25,914元×446/2000＝5,779元 6 黃雅萍 223/2000 12,049元  2,889元 7 莊智清 135/2000 108,061元×135/2000＝7,294元  25,914元×135/2000＝1,749元 
附表四：
一 二 三 四 五 六 編號 原告 應有部分 民國108年10月1日起至108年12月31日止應返還之不當得利金額（元以下4捨5入） 利息 民國109年1月1日起至被告吳石定騰空返還主文第一項土地之日止，每年應返還之不當得利金額（元以下4捨5入） 1 王玉真 113/2000 295元×113/2000＝17元 自起訴狀繕本送達翌日即民國109年1月7日起至清償日止，按週年利率百分之5計算之利息 1,180元×113/2000＝67元 2 廖雀屏 223/2000 295元×223/2000＝33元  1,180元×223/2000＝132元 3 邱南海 223/2000 295元×223/2000＝33元  1,180元×223/2000＝132元 4 蘇蔡金惠 279/2000 295元×279/2000＝41元  1,180元×279/2000＝165元 5 黃林秀霞 446/2000 295元×446/2000＝66元  1,180元×446/2000＝263元 6 黃雅萍 223/2000 295元×223/2000＝33元  1,180元×223/2000＝132元 7 莊智清 135/2000 295元×135/2000＝20元  1,180元×135/2000＝80元 
附表五：
一 二 三 四 五 六 編號 原告 應有部分 民國104年10月30日起至108年12月31日止應返還之不當得利金額（元以下4捨5入） 利息 民國109年1月1日起至被告天路宮騰空返還主文第三項土地之日止，每年應返還之不當得利金額（元以下4捨5入） 1 王玉真 113/2000 102,624元×113/2000＝5,798元 自起訴狀繕本送達被告天路宮翌日即民國109年12月15日起至清償日止，按週年利率百分之5計算之利息 24,734元×113/2000＝1,397元 2 廖雀屏 223/2000 102,624元×223/2000＝11,443元  24,734元×223/2000＝2,758元 3 邱南海 223/2000 102,624元×223/2000＝11,443元  24,734元×223/2000＝2,758元 4 蘇蔡金惠 279/2000 102,624元×279/2000＝14,316元  24,734元×279/2000＝3,450元  5 黃林秀霞 446/2000 102,624元×446/2000＝22,885元  24,734元×446/2000＝5,516元 6 黃雅萍 223/2000 102,624元×223/2000＝11,443元  24,734元×223/2000＝2,758元 7 莊智清 135/2000 102,624元×135/2000＝6,927元  24,734元×135/2000＝1,770元